臺灣臺北地方法院刑事判決　　　　　　　93年度易字第1216號
公　訴　人　臺灣臺北地方法院檢察署檢察官
被　　　告　乙○○
　　　　　　丁○○
上列被告等因竊盜案件，經檢察官提起公訴（九十三年度偵字第
一三００四號），本院判決如下：
    主    文
乙○○共同竊盜，累犯，處有期徒刑拾月。
丁○○共同竊盜，處有期徒刑陸月，如易科罰金，以佰元折算
壹日。
    犯罪事實
一、乙○○與丁○○共同基於意圖為自己不法所有之犯意聯絡，
    於民國九十三年四月七日凌晨二時許，由丁○○駕駛車牌號
    碼ＣＤ－三一三一號自用小客車，搭載乙○○一同前往臺北
    縣新店市○○路二十二號大潤發股份有限公司之賣場（下稱
    大潤發賣場）後，乙○○在該賣場一樓下車，負責在該處把
    風，丁○○再將該車駛入該賣場地下一樓停車場停放後，經
    由消防逃生孔進入賣場，徒手竊取大潤發賣場所有、如附表
    所示之財物，得手後，丁○○及乙○○一同將竊得之部分財
    物販售予一名真實姓名年籍不詳、綽號「阿九」之成年男子
    ，其二人將變賣所得現金連同其餘物品均朋分花用殆盡。嗣
    經大潤發賣場內職員發現賣場內之財物失竊，調閱監視錄影
    帶得知係丁○○於上開時間進入賣場，乃報警處理，經警循
    線前往乙○○位於臺北縣新店市○○路○段二七五號二樓之
    住處，經乙○○同意後執行搜索，扣得大潤發賣場失竊之印
    有大潤發字樣之原子筆九百支及ＳＯＮＹ　ＥＲＩＣＳＳＯ
    Ｎ行動電話一支，而知上情。
二、案經臺北縣政府警察局土城分局報告臺灣臺北地方法院檢察
    署檢察官偵查起訴。
    理    由
一、證據之認定：
    上開犯罪事實一之部分，業據被害人即大潤發賣場總經理丙○○於警訊中指訴綦詳（偵字卷第四十頁至第四三頁參照）
    ，並有被害人丙○○為領回大潤發賣場所失竊之印有大潤發
    字樣之原子筆九百支及ＳＯＮＹ　ＥＲＩＣＳＳＯＮ行動電
    話一支，所立具之贓物認領保管收據一紙（偵字卷第四六頁
    參照）及監視錄影帶翻拍相片九張（偵字卷第四四頁及第四
    五頁參照）在卷可稽，且被告乙○○及丁○○於偵查中及本
    院審理時對於上開犯罪事實均坦承不諱（偵字卷第六六頁至
    第六八頁、第八六頁至第八九頁詢問筆錄及本院九十四年五
    月十二日審判筆錄參照），是依(一)被害人丙○○之指述、(二)
    前述贓物認領保管收據一紙及(三)前述照片九張等補強證據皆
    足資擔保被告二人於偵查中及於本院審理中所為上開任意性
    自白具有相當程度之真實性，而得使本院確信被告二人前述
    自白之犯罪事實確屬真實，從而依刑事訴訟法第一百五十六
    條第一項「被告之自白，非出於強暴、脅迫、利誘、詐欺、
    疲勞訊問、違法羈押或其他不正之方法，且與事實相符者，
    得為證據。」及第二項「被告或共犯之自白，不得作為有罪
    判決之唯一證據，仍應調查其他必要之證據，以察其是否與
    事實相符。」規定，本院自得依被告二人前述自白及各該補
    強證據認定被告二人確有本件竊盜之犯行，本件事證明確，
    被告二人之犯行堪以認定。
二、論罪科刑之法律適用：
  (一)核被告乙○○及丁○○所為，均係犯刑法第三百二十條第一
    項之竊盜罪。本件公訴人起訴時認被告二人均係涉犯刑法第
    三百二十一條第一項第一款之夜間侵入有人居住之建築物竊
    盜罪嫌，惟經證人即大潤發賣場安全管理人員甲○○於本院
    九十四年五月十二日審理時證述：大潤發賣場於本件案發時
    係營業至晚間十一時，其後即無人在該賣場內等語明確（本
    院當日審判筆錄參照），是本院認被告二人應均係犯刑法第
    三百二十條第一項之竊盜罪，且經全程到庭實行公訴之檢察
    官於本院前開審理期日時當庭以言詞更正起訴法條為刑法第
    三百二十條第一項之竊盜罪（同上審判筆錄參照），併此敘
    明。又消防逃生孔亦非依社會觀念所認之防盜設備，附此敘
    明。而被告二人具有犯意聯絡及行為分擔，為共同正犯。
  (二)查被告乙○○前於(1)八十九年八月間因違反毒品危害防制條
    例案件，經本院以八十九年度易字第一三二二號判決判處有
    期徒刑六月，嗣經確定，自九十年四月十二日入監執行，其
    又於(2)九十年五月間復因違反毒品危害防制條例案件，經本
    院以九十年度易字第七七四號判決判處判處有期徒刑九月，
    亦經確定，上開(2)案件自前開(1)案件執行完畢之翌日起接續
    執行，嗣於九十一年七月一日縮短刑期執行完畢，此有臺灣
    高等法院前案紀錄表及被告乙○○所犯上開各案件之判決書
    各一份在卷可稽，被告乙○○於其所犯上開二案件執行完畢
    五年以內再犯本件有期徒刑以上之罪，為累犯，依刑法第四
    十七條之規定加重其刑。
  (三)爰審酌被告乙○○及丁○○犯罪之動機、目的、手段，以及
    其二人於犯罪後尚能坦承犯行，態度良好等一切情狀，本院
    認全程到庭實行公訴之檢察官於本院審理時，對被告乙○○
    具體求刑有期徒刑十月，對被告丁○○具體求刑有期徒刑六
    月，與被告二人之犯行相當，爰分別量處如主文所示之刑，
    並對被告丁○○部分諭知易科罰金之折算標準。
據上論斷，應依刑事訴訟法第二百九十九條第一項前段，刑法第
二十八條、第三百二十條第一項、第四十一條第一項前段，罰金
罰鍰提高標準條例第一條前段、第二條，判決如主文。
本案經檢察官游儒倡到庭執行職務。
中　　華　　民　　國　　94　　年　　5 　　月　　26　　日
　　　　　　　　　刑事第九庭    審判長法　官　林怡秀
                                      法  官  葉珊谷
                                      法  官  劉素如
本件正本證明與原本無異。
如不服本判決，應於判決送達後10日內，向本院提出上訴狀。
        　　　　　　　　　　　　　　　書記官　林義盛
中　　華　　民　　國　　94　　年　　5 　　月　　26　　日
附表：
  ┌──┬───────────┬───┬───────┐
  │編號│  被  竊  財  物      │數量  │價格（新台幣）│
  ├──┼───────────┼───┼───────┤
  │ 1  │SONY P10數位相機      │一個  │ 13,790元     │
  ├──┼───────────┼───┼───────┤
  │ 2  │CANON IXY-L數位相機   │一個  │ 14,500元     │
  ├──┼───────────┼───┼───────┤
  │ 3  │SONY DSC-T1數位相機   │一個  │ 17,800元     │
  ├──┼───────────┼───┼───────┤
  │ 4  │PENTAX Optio S4 數位相│一個  │ 13,750元     │
  │    │機                    │      │              │
  ├──┼───────────┼───┼───────┤
  │ 5  │CASIO EX-Z4數位相機   │一個  │ 14,990元     │
  ├──┼───────────┼───┼───────┤
  │ 6  │無敵電腦辭典CD-55     │一個  │ 2,990元      │
  ├──┼───────────┼───┼───────┤
  │ 7  │LG G7030雙彩螢幕摺疊機│一個  │ 11,990元     │
  ├──┼───────────┼───┼───────┤
  │ 8  │OKWAP A263彩色螢幕照相│一個  │ 8,580元      │
  │    │手機                  │      │              │
  ├──┼───────────┼───┼───────┤
  │ 9  │SONY ERICSSON Z600照相│一個  │ 12,990元     │
  │    │相手機                │      │              │
  ├──┼───────────┼───┼───────┤
  │ 10 │PANASONIC數位長距離無 │一個  │ 4,390元      │
  │    │線電話TCD450          │      │              │
  ├──┼───────────┼───┼───────┤
  │ 11 │PHILIPS電鬍刀         │一個  │ 3,688元      │
  ├──┼───────────┼───┼───────┤
  │ 12 │PANASONIC MP3隨身聽   │一個  │ 3,290元      │
  │    │SL-SV550              │      │              │
  ├──┼───────────┼───┼───────┤
  │ 13 │印有大潤發字樣之原子筆│九百支│ 9,000元      │
  └──┴───────────┴───┴───────┘
附錄本案論罪科刑法條全文：
中華民國刑法第320條
（普通竊盜罪、竊佔罪）
意圖為自己或第三人不法之所有，而竊取他人之動產者，為竊盜
罪，處五年以下有期徒刑、拘役或五百元以下罰金。
意圖為自己或第三人不法之利益，而竊佔他人之不動產者，依前
項之規定處斷。
前二項之未遂犯罰之。
